最高法院刑事判決　　　　　　一○○年度台上字第七一八九號
上　訴　人　台灣高等法院檢察署檢察官　
被　　　告　張弘鳴
選任辯護人　廖大鵬律師
上列上訴人因被告貪污案件，不服台灣高等法院中華民國一○○
年八月十七日第二審判決（一○○年度上訴字第一二五七號，起
訴案號：台灣板橋地方法院檢察署九十七年度偵字第五六八一號
，九十八年度偵字第二一０六號），提起上訴，本院判決如下：
    主  文
上訴駁回。
    理  由
按刑事妥速審判法於民國九十九年五月十九日公布，其中第九條
自公布後一年即一○○年五月十九日施行，依該條第一項之規定
，除同法第八條情形外，第二審法院維持第一審所為無罪判決，
提起上訴之理由，以該判決所適用之法令牴觸憲法、違背司法院
解釋或違背判例者為限。同條第二項並明定刑事訴訟法第三百七
十七條至第三百七十九條、第三百九十三條第一款規定，於前項
案件之審理，不適用之；故所謂判決違背司法院解釋或判例，自
不包括違背刑事訴訟法第三百七十七條至第三百七十九條及第三
百九十三條第一款有關之司法院解釋、判例。是檢察官對於上開
案件提起第三審上訴，上訴理由書狀應具體敘明原判決有何刑事
妥速審判法第九條第一項各款所列事項，係屬法定要件，如未具
體敘明，自應認其上訴為違背法律上之程式，予以駁回。又所謂
第二審法院維持第一審所為無罪判決，包括第二審法院更審判決
維持第一審所為無罪判決之情形。本件被告張弘鳴被訴涉犯貪污
治罪條例第六條第一項第四款對於主管事務圖利、刑法第二百十
三條公務員登載不實公文書罪嫌，原審審理結果，認被告犯罪尚
屬不能證明，因而維持第一審諭知被告無罪之判決，駁回檢察官
在第二審之上訴，已詳述其調查、取捨證據之結果，及無從為被
告有罪確信之得心證理由。檢察官不服原判決，於一○○年八月
三十一日提起第三審上訴，已在刑事妥速審判法第九條施行後，
其得提起上訴之理由，自應受該特別規定之限制。然其上訴意旨
，或以依被告自白，足認建築物已拆除，原審仍為有利被告之依
據，有違經驗法則；或以本件被告係（改制前）台北縣鶯歌鎮公
所員工，且因案涉訟，自應向台北縣政府或省政府函詢「剩餘建
物」之涵義，較為客觀。而原審向台北縣鶯歌鎮公所函查，有失
偏頗；或以依證人許國榮、王永霖之證詞，仍為被告有利之認定
，有違證據法則；或以被告違法核發就地整建執照予鄭如盛、施
珠二人，自應成立對於主管事務圖利罪，原判決遽為無罪之諭知
，顯屬可議云云，而對於原判決究有何適用法令牴觸憲法、違背
司法院解釋或違背判例等情形，並未具體敘明。上訴意旨所指，
核與刑事妥速審判法第九條所定得為第三審上訴之理由，不相適
合，自難謂符合第三審上訴之法定要件。其上訴為違背法律上之
程式，應予駁回。
據上論結，應依刑事訴訟法第三百九十五條前段，判決如主文。
中    華    民    國  一○○  年   十二   月  二十二  日
                      最高法院刑事第八庭
                          審判長法官  黃  一  鑫  
                                法官  張  春  福  
                                法官  吳  三  龍  
                                法官  李  錦  樑  
                                法官  宋  明  中  
本件正本證明與原本無異
                                      書  記  官  
中    華    民    國  一○○  年   十二   月  二十八  日
                                                       s